臺灣桃園地方法院宣示判決筆錄　　　　　　94年度易字第51號
公　訴　人　臺灣桃園地方法院檢察署檢察官
被　　　告　辛○○
上列被告因違反入出國及移民法等案件，於中華民國94年7 月1
日下午5 時許，在本院第4 法庭宣示判決，出席職員如下：
法官起立朗讀判決主文、犯罪事實要旨、處罰條文，及告以上訴
限制、期間並提出上訴狀之法院，且諭知記載其內容：
一、主  文：
辛○○共同連續在機場以交付證件，利用航空器運送非運送契約
應載之人至他國，處有期徒刑伍月，如易科罰金，以佰元折算
壹日。緩刑年。
二、犯罪事實要旨：
（一）緣鄧穩勝、莊秉承、郭昱鴻（原名郭承江，以下均稱郭昱
      鴻）、綽號「小張」之大陸成年男子張文豐，及真實年籍
      不詳綽號「紀樓」之成年女子、綽號「關大哥」之不詳成
      年男子多人共組人蛇集團（鄧穩勝、莊秉承、郭昱鴻、張
      文豐均由本院另案審理），利用日本對大陸地區人民入、
      出該國之管制措施，相對臺灣地區人民而言較為嚴格之漏
      洞，居中籌畫，一方面在大陸地區招攬有意偷渡日本之大
      陸地區人民，以觀光名義入境來臺，並以該大陸地區人民
      名義，預定離境當日之香港歸程機票；他方面則出價在臺
      灣地區徵求擔任人頭之臺灣地區人民，以其等名義，向不
      知情之航空公司購置上開大陸人民預定離境當日，前往日
      本之機票。迨該大陸地區人民離境當日，再由該人蛇集團
      遣人帶領上揭大陸地區人民及提供人頭身分之臺灣地區人
      民，分頭持機票前往航空公司登記劃位，領取登機證後，
      至機場候機室、吸煙室等約定地點會合，交換登機證，彼
      此冒名頂替，搭機出境，以此方式，掩護上揭大陸地區人
      民偷渡日本。辛○○明知提供個人身分，供人蛇集團以上
      開方式掩護大陸地區人民出境，乃法所不許，竟因貪圖小
      利，而基於概括犯意，與上開人蛇集團成員共同基於利用
      航空器運送非運送契約應載之人偷渡至日本國之犯意聯絡
      ，應允以每次美金200 或300 元不等之代價，為人蛇集團
      擔任上揭人頭角色，而連續為下述行為：
    (1)上揭人蛇集團為掩護於92年2 月20日以觀光名義入境臺灣
      ，預定於92年2 月24日，搭乘澳門航空NX6087號班機離境
      前往香港之大陸地區來臺觀光第000000000 號團員施孝仁
      、林祥隆、林大仁、林玉英、林云珠、倪金龍、林太武、
      何鵬、陳彬、薛育鴻、薛漢偉、林立欽、蔡俊英等13名大
      陸地區人民偷渡前往日本（下簡稱施孝仁等13人），遂遣
      集團成員鄧穩勝商得辛○○同意，以美金200 元代價，為
      該人蛇集團充當人頭角色，另由該人蛇集團成員「紀樓」
      、郭昱鴻及張文豐分別以不詳代價，覓得同有犯意聯絡，
      自願擔任人頭角色之臺灣地區人民甲○○、乙○○、丙○○、丁○○、戊○○○、己○○、庚○○、簡仲益及其他
      真實年籍不詳之成年男子4 人（下簡稱甲○○等12人，其
      中甲○○、乙○○、丙○○、丁○○、戊○○○、己○○
      已先行審結，庚○○另行審結，簡仲益由檢察官以已經判
      決確定為由，另為不起訴處分確定），由該人蛇集團成員
      以辛○○及甲○○等12人名義（合共13人），向不知情之
      中華航空公司訂購92年2 月24日，由臺灣桃園中正機場出
      境飛往日本之CI100 號班機機票13張，預備屆時在領得登
      機證後，交予上揭13名大陸地區人民使用。92年2 月24日
      ，辛○○、甲○○等12人先後到達桃園中正機場，向中華
      航空公司機場櫃臺登記劃位，領得登機證後，旋即分別通
      關進入機場候機室，在該處與等待之鄧穩勝、郭昱鴻、張
      文豐及「紀樓」等人蛇集團成員會合後，透過鄧穩勝等人
      ，將登機證隨意分交施孝仁等13名大陸地區人民，供施孝
      仁等13名大陸地區人民冒名頂替，搭機偷渡日本；辛○○
      及甲○○等12人則隨意分配施孝仁等13名大陸地區人民之
      登機證，頂替施孝仁等13人搭機前往香港，嗣後辛○○並
      即於當日（92年2 月24日）自香港返臺。辛○○與鄧穩勝
      、郭昱鴻、張文豐、「紀樓」等4 名人蛇集團成員、甲○○等12名臺灣地區人民即以此方式，共同利用飛機航空器
      運送非運送契約應載之施孝仁等13名大陸地區人民偷渡日
      本。
    (2)辛○○復與鄧穩勝、莊秉承、郭昱鴻等3 名人蛇集團成員
      承前之概括犯意聯絡，為掩護於92年3 月7 日以觀光名義
      入境臺灣，預定92年3 月11日搭乘中華航空公司CI100 號
      班機出境前往香港之大陸地區來臺觀光第000000000 號團
      員陳少春、何玉林、施秀明、何步云、謝良、郭永坤、林
      維恩、薛建峰、楊秀珍、施華瓊等10名大陸地區人民偷渡
      前往日本（下簡稱陳少春等10人），除由辛○○再次擔任
      人頭角色外，並由鄧穩勝、莊秉承、郭昱鴻3 名人蛇團成
      員另行覓得同有犯意聯絡，自願擔任人頭角色之臺灣地區
      人民己○○、甲○○、彭敬展、張莞蠶、管祖華、陳兆毓
      、張明堂、彭賢森、姜明書（下簡稱己○○等9 人，彭敬
      展、張莞蠶、管祖華、陳兆毓、張明堂、彭賢森、姜明書
      由本院另案審理），以相同手法，由上揭人蛇集團成員以
      辛○○及己○○等9 人名義（合共10人），向不知情之日
      本亞細亞航空公司訂購92年3 月11日，由臺灣飛往日本之
      EG204 號班機機票共10張，進而於92年3 月11日，推由辛○○、己○○等9 人在桃園中正機場向日亞航公司機場櫃
      臺登記劃位，領得登機證後，透過鄧穩勝、莊秉承、郭昱
      鴻等3 名人蛇集團成員，將登機證交予陳少春等10名大陸
      地區人民，供陳少春等10名大陸地區人民冒名頂替，搭機
      偷渡日本，辛○○及己○○等9 人則頂替陳少春等10名大
      陸地區人民，搭機前往香港；事後辛○○隨即於當日（92
      年3 月11日）返臺，並向鄧穩勝領得美金200 元之不法報
      酬。辛○○與鄧穩勝、莊秉承、郭昱鴻等3 名人蛇集團成
      員、己○○等9 名擔任人頭角色之臺灣地區人民，即共同
      以上開方式，利用飛機航空器運送非運送契約應載之陳少
      春等10名大陸地區人民偷渡日本。
    (3)辛○○再與鄧穩勝、林憲吾、葉聰杰、余奕岑、張文豐、
      郭昱鴻、陳家銘、林致甫等8 名人蛇集團成員承前之概括
      犯意聯絡（林憲吾、葉聰杰、余奕岑、陳家銘、林致甫由
      檢察官另案偵辦），為掩護於92年8 月7 日以觀光名義入
      境臺灣，預定92年8 月11日離境之大陸地區來臺觀光第00
      0000000 號團員林忠、周珠欽、肖財、翁奕霖、何潮、何
      水、莊子興，及第000000000 號團員林梅欽、俞秀欽、何
      春、劉德梅、薛孝欽等共12名大陸地區人民偷渡前往日本
      （下簡稱林忠等12人），而由鄧穩勝居中指揮，分工如下
      ：一方面由該人蛇集團成員郭昱鴻，擔任人頭角色之己○○、彭敬展及真實年籍不詳之臺灣地區人民9 人（合共12
      人，下簡稱郭昱鴻等12人），向國泰航空公司訂購92年8
      月11日由臺灣飛往香港之CX407 號班機機票，預備屆時由
      郭昱鴻等12人通關進入機場，負責頂替林忠等12名大陸地
      區人民搭機前往香港；另一方面由該人蛇集團不詳成員冒
      用不知情之臺灣地區人民洪任賢、李泓璋、黃建銘、趙焌
        、陳彥璋、李興雄、丁中偉、陳勝鴻、方乙宏、丁淑貞
      、張美蓮、巫寒妮等12人名義（併案意旨書誤載陳清桂1
      人，下簡稱洪任賢等12人，其中方乙宏由檢察官另案偵辦
      ），透過不知情之「悅群旅行社」職員，向中華航空公司
      訂購92年8 月11日由臺灣飛往日本之CI720 號班機機票共
      12 張 ，預備屆時向航空公司登記劃位，供林忠等12名大
      陸地區人民偷渡使用，以避免因使用上揭郭昱鴻等12人名
      義出境，致留下犯罪線索（所涉偽造文書部分，不在辛○○與上揭人蛇集團之犯意聯絡之內）；辛○○則以美金10
      00元代價，受託與人蛇集團成員張文豐在機場負責轉手登
      機證，並與林憲吾、陳家銘及林致甫協助上揭大陸地區人
      民登機等工作；葉聰杰、余奕岑則支援其他雜務。92年8
      月11日，辛○○、張文豐、林忠等12名大陸地區人民、郭
      昱鴻等12名臺灣地區人民分頭到達機場後，即按原訂計畫
      ，分頭向航空公司登記劃位，領取登機證後通關進入機場
      候機室，另由該人蛇集團委請不知情之旅行社送機人員，
      前往機場登記劃位，取得洪任賢等12人名義之登機證後，
      由上揭人蛇集團成員夾帶通關，攜入機場候機室會合，之
      後即由辛○○、張文豐居中統籌分配，將林忠等12名大陸
      地區人民之登機證交予郭昱鴻等12人，由郭昱鴻等12名臺
      灣地區人民，冒名林忠等12名大陸地區人民，搭機前往香
      港；林忠等12名大陸地區人民則持洪任賢等12人之登機證
      ，搭機前往日本。辛○○與鄧穩勝、林憲吾、葉聰杰、余
      奕岑、張文豐、郭昱鴻、陳家銘、林致甫等8 名人蛇集團
      成員、己○○、彭敬展及其他擔任人頭之9 名不詳臺灣地
      區人民，即以上開方式，掩護林忠等12名大陸地區人民偷
      渡前往日本。
    (4)嗣於92年8 月15日，上揭大陸地區人民莊子興持用洪任賢
      之護照，在日本涵館機場入境時，遭當地機場人員察覺有
      異，回臺後向警舉發，而循線查獲上情。
（二）案經內政部警政署航空警察局移送臺灣桃園地方法院檢察
      署檢察官偵查起訴，及移送併案審理（93年度偵字第1353
      6 號、94年度偵字第4443號）。
三、處罰條文：
刑事訴訟法第273 條之1 第1 項、第299 條第1 項前段，入出國
及移民法第53條第1 項，刑法第11條前段、第28條、第56條、第
41條第1 項前段、第74條第1 款，罰金罰鍰提高標準條例第2 條
。
四、協商判決除有刑事訴訟法第455 條之4 第1 項第1 款於本訊
    問程序終結前，被告撤銷協商合意或檢察官撤回協商聲請者
    ；第2 款被告協商之意思非出於自由意志者；第4 款被告所
    犯之罪非第455 條之2 第1 項所定得以協商判決者；第6 款
    被告有其他較重之裁判上一罪之犯罪事實者；第7 款法院認
    應諭知免刑或免訴、不受理者情形之一，及違反同條第2 項
    「法院應於協商合意範圍內為判決；法院為協商判決所科之
    刑，以宣告緩刑或2 年以下有期徒刑、拘役或罰金為限」之
    規定者外，不得上訴。
五、如有前項得上訴之情形者，得自收受判決送達之日起10日內
    ，向本院提出上訴書狀，上訴於第二審法院。
中　　華　　民　　國　　94　　年　　7 　　月　　 1  　日
                                      書記官　 翁其良
                          刑事第八庭  法　官　 陳彥宏
上正本證明與原本無異
                                      書記官　 翁其良
中　　華　　民　　國　　94　　年　　7 　　月　　 1  　日
附論罪科刑依據之法條：
入出國及移民法第53條
在機場、港口以交換、交付證件或其他非法方法，利用航空器、
船舶或其他運輸工具運送非運送契約應載之人至他國者，處三年
以下有期徒刑、拘役或科或併科新台幣一百萬元以下罰金。
前項之未遂犯，罰之。
